臺灣臺中地方法院刑事判決
111年度易字第205號
公  訴  人  臺灣臺中地方檢察署檢察官
被      告  吳世昌




上列被告因詐欺等案件，經檢察官提起公訴（111年度偵緝字第6
7號），嗣被告於準備程序中就被訴事實為有罪之陳述，經告知
簡式審判程序之旨，並聽取當事人之意見，經本院合議庭裁定由
受命法官獨任進行簡式審判程序，判決如下：
    主    文
吳世昌犯侵占遺失物罪，科罰金新臺幣捌仟元，如易服勞役，以
新臺幣壹仟元折算壹日；又共同犯詐欺取財罪，處有期徒刑伍月
，如易科罰金，以新臺幣壹仟元折算壹日。未扣案犯罪所得新臺
幣柒萬柒仟參佰肆拾壹元沒收，於全部或一部不能沒收或不宜執
行沒收時，追徵其價額。
    犯罪事實
一、吳世昌基於侵占遺失物、詐欺取財之犯意，於：
  ㈠民國109年3月25日13時48分前不詳時間，在臺中市某處，拾
    獲吳佳儒申辦之第一銀行卡號：0000000000*****6號信用卡
    及玉山銀行卡號：0000000000*****0號信用卡，竟意圖為自
    己不法之所有，基於侵占遺失物之犯意，均予以侵占入己。
　㈡吳世昌侵占上揭2張信用卡後，另意圖為自己不法所有，基於
    詐欺取財之犯意，分別於附表一編號1至180、附表二編號1
    至4所示時間、地點，至附表一編號1至180、附表二編號1至
    4所示之特約商店，未經吳佳儒之同意或授權，分別持上揭2
    張信用卡，刷卡購買附表一編號1至180、附表二編號1至4所
    示價值之商品，使各該特約商店店員陷於錯誤，誤認吳世昌
    係真正之持卡人，因而同意其刷卡消費，並交付該商品予吳
    世昌。
　㈢吳世昌復與洪金子（經臺灣臺中地方檢察署為110年度偵字第
    15063號緩起訴處分）共同意圖為自己不法所有，基於詐欺
    取財之犯意聯絡，於附表二編號4所示時間、地點，至附表
    二編號4所示之特約商店，未經吳佳儒之同意或授權，由吳
    世昌指示洪金子持上揭第一銀行信用卡，刷卡購買附表二編
    號4所示價值之商品，使該特約商店店員陷於錯誤，誤認洪
    金子係真正之持卡人，因而同意其刷卡消費，並交付該商品
    予洪金子，洪金子再將該商品及上揭第一銀行信用卡一同交
    付予吳世昌。
二、案經吳佳儒訴由臺中市政府警察局第二分局報告臺灣臺中地
    方檢察署檢察官偵查起訴。
    理    由
一、證據能力部分：
　　按被告以外之人於審判外之言詞或書面陳述，除法律有規定
    者外，不得作為證據；被告以外之人於審判外之陳述，雖不
    符合刑事訴訟法第159 條之1 至第159 條之4 之規定，但經
    當事人於審判程序同意作為證據，法院審酌該言詞陳述或書
    面陳述作成時之情況，認為適當者，亦得為證據。當事人、
    代理人或辯護人於法院調查證據時，知有第159 條第1 項不
    得為證據之情形，而未於言詞辯論終結前聲明異議者，視為
    有前項之同意，刑事訴訟法第159 條第1 項、第159 條之 5
    定有明文。查本件判決認定犯罪事實所引用之被告吳世昌以
    外之人於審判外之陳述，公訴人及被告迄至言詞辯論終結前
    均未聲明異議，且經本院審酌該等證據資料製作時之情況，
    並無違法不當及證明力明顯過低之瑕疵，堪認作為證據應屬
    適當，依上開規定，均具有證據能力。至於不具供述性之非
    供述證據，並無傳聞法則之適用，該等證據既無證據證明係
    公務員違背法定程序所取得，復經本院踐行調查證據程序，
    且與本案具有關聯性，亦均有證據能力。
二、認定犯罪事實之證據及理由：
　　上開犯罪事實，業據被告吳世昌於偵查中及本院準備程序與
    審理時坦承不諱（見偵緝卷第63至64頁，本院卷第71、81頁
    ），核與證人即告訴人吳佳儒警詢指訴相符（見警卷第35至
    43及43至43-1頁），並與證人即同案被告洪金子警詢及偵查
    中供述一致（見警卷第19至27頁，偵卷第39至41、51至52頁
    ），另與證人林森燕警詢陳述一致（見警卷第45至49），並
    有指認犯罪嫌疑人紀錄表：洪金子指認、林森燕指認、臺中
    市政府警察局第二分局育才派出所受理刑事案件報案三聯單
    、受理各類案件紀錄表、第一銀行信用卡刷卡明細、玉山銀
    行信用卡刷卡明細、玉山銀行信用卡簽帳明細表、信用卡消
    費收據、家樂福臺中崇德店購物清單、臺灣楓康超市三民店
    銷貨明細、小北百貨新成功店收銀明細表、監視器影像擷圖
    照片等在卷可稽（見警卷第29至33、51至55、69、71、73、
    75至85、87、89至99、99至105、107、109至117、119至140
    頁），且經本院提示各監視器影像擷圖，被告亦自承該擷圖
    照片中消費者即為其本人（見本院卷第79頁），上開補強證
    據足以擔保被告前開任意性自白之真實性，核與事實相符，
    本件事證明確，被告犯行堪以認定，應依法論科。
三、論罪科刑：
  ㈠核被告就犯罪事實欄一㈠所為，係犯刑法第337條之侵占遺失
    物罪，就犯罪事實欄一㈡、㈢部分，均係犯刑法第339條第1項
    之詐欺取財罪。
　㈡按數行為於同時同地或密切接近之時地實施，侵害同一之法
    益，各行為之獨立性極為薄弱，依一般社會健全觀念，在時
    間差距上，難以強行分開，在刑法評價上，以視為數個舉動
    之接續施行，合為包括之一行為予以評價，較為合理，則屬
    接續犯，而為包括之一罪（最高法院86年台上字第3295號判
    決意旨參照）。查被告就犯罪事實一㈡、㈢部分，即向各商店
    刷卡消費，接續而為之數個舉動，其各行為之獨立性為薄弱
    ，在時間差距上難以強行分開，係於密切接近之時、地實施
    同一之犯行，且亦係侵害告訴人之同一法益，各行為之獨立
    性極為薄弱，依一般社會健全觀念，難以強行分開，應認係
    接續犯，論以一罪。
　㈢共同正犯：
    按共同正犯，係共同實施犯罪行為之人，在合同意思範圍以
    內，各自分擔犯罪行為之一部，相互利用他人之行為，以達
    其犯罪之目的者，即應對於全部所發生之結果，共同負責。
    查本件犯罪事實一㈢部分，被告吳世昌與洪金子共同基於詐
    欺取財之犯意聯絡，於附表二編號4所示時間、地點，至附
    表二編號4所示之特約商店，由被告吳世昌指示洪金子持上
    揭第一銀行信用卡，刷卡購買附表二編號4所示價值之商品
    ，致特約商店店員陷於錯誤，並交付該商品予洪金子，洪金
    子再將該商品及上揭第一銀行信用卡一同交付予被告吳世昌
    ，是就上開詐欺取財犯行，被告吳世昌、洪金子彼此間有犯
    意聯絡及行為分擔，應共同負責，依刑法第28條規定，應論
    以共同正犯。　　
　㈣被告就上開所犯侵占遺失物罪、詐欺取財罪，犯意各別，行
    為互殊，應分論併罰。
  ㈤爰以行為人之責任為基礎，審酌被告正值壯年，不思正途賺
    取所需，貪圖一己不法私利，除侵占告訴人遺失之2張信用
    卡外，並持以大量消費，詐欺告訴人財物，造成告訴人財產
    蒙受損害，顯然缺乏法治觀念，所為實屬不當；然考量被告
    坦認犯行，兼衡被告自述高中肄業之教育程度、父母親已過
    世、未婚無子女、之前擔任油漆師傅、目前擔任臨時工、按
    日計酬每天收入新臺幣（下同）1千元左右等語（見本院卷
    第82頁），暨其犯罪之動機、目的、手段等一切情狀，分別
    量處如主文所示之刑，並諭知易服勞役、易科罰金之折算標
    準。
四、沒收部分：
    按犯罪所得，屬於犯罪行為人者，沒收之；沒收，於全部或
    一部不能沒收或不宜執行沒收時，追徵其價額，刑法第38條
    之1第1項前段、第3項定有明文。查本件被告之犯罪所得，
    分為犯罪事實欄一㈡（即附表一編號1至180）所示合計：58,
    110元，犯罪事實欄一㈢（即附表二編號1至4）所示合計：19
    ,231元，均為其犯罪所得，共計為77,341元，自應依刑法第
    38條之1第1項前段宣告沒收，因並未扣案，是於全部或一部
    不能沒收或不宜執行沒收時，追徵其價額。
據上論斷，應依刑事訴訟法第273條之1第1項、第299條第1項前
段，刑法第337條、第339條第1項、第28條、第41條第1項前段、
第42條第3項前段、第38條之1第1項前段、第3項，刑法施行法第
1條之1第1項，判決如主文。
本案經檢察官潘曉琪提起公訴，檢察官蔣得龍到庭執行職務。　
中　　華　　民　　國　　111 　年　　3 　　月　　31　　日
                  刑事第九庭    法  官  彭國能
以上正本證明與原本無異。
如不服本判決應於收受判決後20日內向本院提出上訴書狀，並應
敘述具體理由；其未敘述上訴理由者，應於上訴期間屆滿後20日
內向本院補提理由書（均須按他造當事人之人數附繕本）「切勿
逕送上級法院」。
告訴人或被害人如不服判決，應備理由具狀向檢察官請求上訴，
上訴期間之計算，以檢察官收受判決正本之日起算。
                                書記官  陳宇萱
中　　華　　民　　國　　111 　年　　3 　　月　　31　　日
附表一：
告訴人玉山銀行信用卡部分     編號 刷卡時間 特約商店 刷卡地點 消費金額（新臺幣） 1 109年3月25日 13時48分許 家樂福臺中進化店 臺中市○區○○路000號 217 2 109年3月25日 14時41分許 家樂福臺中進化店 臺中市○區○○路000號 260 3 109年3月25日 16時4分許 家樂福臺中進化店 臺中市○區○○路000號 1,061 4 109年3月25日 16時44分許 家樂福臺中進化店 臺中市○區○○路000號 20 5 109年3月25日 18時45分許 中友百貨 臺中市○區○○路0段000號 770 6 109年3月25日 18時51分許 中友百貨 臺中市○區○○路0段000號 2,280 7 109年3月25日 18時57分許 中友百貨 （餐廳） 臺中市○區○○路0段000號 155 8 109年3月25日 19時23分許 Bershka中友百貨C棟 臺中市○區○○路0段000號 1,641 9 109年3月25日 19時27分許 中友百貨 （餐廳） 臺中市○區○○路0段000號 55 10 109年3月25日 20時40分許 家樂福臺中進化店 臺中市○區○○路000號 76 11 109年3月25日 22時29分許 家樂福臺中進化店 臺中市○區○○路000號 69 12 109年3月25日 23時43分許 家樂福臺中進化店 臺中市○區○○路000號 40 13 109年3月26日 7時36分許 家樂福臺中進化店 臺中市○區○○路000號 46 14 109年3月26日 8時25分許 家樂福臺中進化店 臺中市○區○○路000號 386 15 109年3月26日 10時23分許 家樂福臺中進化店 臺中市○區○○路000號 169 16 109年3月26日 11時12分許 家樂福臺中進化店 臺中市○區○○路000號 21 17 109年3月26日 12時17分許 中友百貨 臺中市○區○○路0段000號 45 18 109年3月26日 12時51分許 中友百貨 （餐廳） 臺中市○區○○路0段000號 55 19 109年3月26日 13時25分許 中友百貨 臺中市○區○○路0段000號 1,152 20 109年3月26日 13時38分許 中友百貨 臺中市○區○○路0段000號 1,600 21 109年3月26日 14時20分許 中友百貨 臺中市○區○○路0段000號 75 22 109年3月26日 14時21分許 中友百貨 （餐廳） 臺中市○區○○路0段000號 550 23 109年3月26日 14時22分許 中友百貨 臺中市○區○○路0段000號 1 24 109年3月26日 14時28分許 中友百貨 臺中市○區○○路0段000號 166 25 109年3月26日 14時35分許 中友百貨 臺中市○區○○路0段000號 418 26 109年3月26日 16時45分許 家樂福臺中進化店 臺中市○區○○路000號 1,181 27 109年3月26日 18時19分許 家樂福臺中進化店 臺中市○區○○路000號 35 28 109年3月26日 19時36分許 家樂福臺中進化店 臺中市○區○○路000號 92 29 109年3月26日 20時29分許 家樂福臺中進化店 臺中市○區○○路000號 83 30 109年3月26日 22時32分許 家樂福臺中進化店 臺中市○區○○路000號 173 31 109年3月26日 22時45分許 家樂福臺中進化店 臺中市○區○○路000號 311 32 109年3月27日 12時24分許 家樂福臺中進化店 臺中市○區○○路000號 68 33 109年3月27日 13時57分許 家樂福臺中進化店 臺中市○區○○路000號 613 34 109年3月27日 15時7分許 家樂福臺中進化店 臺中市○區○○路000號 45 35 109年3月27日 16時25分許 家樂福臺中進化店 臺中市○區○○路000號 1,490 36 109年3月27日 18時35分許 家樂福臺中進化店 臺中市○區○○路000號 110 37 109年3月27日 19時45分許 中友百貨 臺中市○區○○路0段000號 999 38 109年3月27日 19時55分許 中友百貨 臺中市○區○○路0段000號 50 39 109年3月27日 19時56分許 中友百貨 臺中市○區○○路0段000號 40 40 109年3月27日 20時44分許 家樂福臺中進化店 臺中市○區○○路000號 76 41 109年3月27日 23時35分許 家樂福臺中進化店 臺中市○區○○路000號 42 42 109年3月28日 6時27分許 家樂福臺中進化店 臺中市○區○○路000號 70 43 109年3月28日 7時50分許 家樂福臺中進化店 臺中市○區○○路000號 74 44 109年3月28日 10時15分許 家樂福臺中進化店 臺中市○區○○路000號 98 45 109年3月28日 11時25分許 家樂福臺中進化店 臺中市○區○○路000號 126 46 109年3月28日 11時52分許 家樂福臺中進化店 臺中市○區○○路000號 49 47 109年3月28日 12時13分許 家樂福臺中進化店 臺中市○區○○路000號 68 48 109年3月28日 18時14分許 家樂福臺中進化店 臺中市○區○○路000號 68 49 109年3月28日 19時58分許 中友百貨 （餐廳） 臺中市○區○○路0段000號 170 50 109年3月28日 20時39分許 家樂福臺中進化店 臺中市○區○○路000號 20 51 109年3月28日 21時53分許 家樂福臺中進化店 臺中市○區○○路000號 42 52 109年3月29日 0時5分許 家樂福臺中進化店 臺中市○區○○路000號 368 53 109年3月29日 10時14分許 家樂福臺中進化店 臺中市○區○○路000號 129 54 109年3月29日 11時31分許 家樂福臺中進化店 臺中市○區○○路000號 42 55 109年3月29日 12時22分許 中友百貨 （餐廳） 臺中市○區○○路0段000號 362 56 109年3月29日 13時20分許 中友百貨 臺中市○區○○路0段000號 50 57 109年3月29日 16時22分許 家樂福臺中進化店 臺中市○區○○路000號 1,032 58 109年3月29日 18時37分許 家樂福臺中進化店 臺中市○區○○路000號 148 59 109年3月29日 19時48分許 家樂福崇德店 臺中市○區○○路0段000號 4,190 60 109年3月29日 20時26分許 家樂福崇德店 臺中市○區○○路0段000號 269 61 109年3月29日 21時47分許 家樂福臺中進化店 臺中市○區○○路000號 111 62 109年3月30日 0時18分許 家樂福臺中進化店 臺中市○區○○路000號 57 63 109年3月30日 0時53分許 家樂福臺中進化店 臺中市○區○○路000號 24 64 109年3月30日 12時9分許 全聯臺中崇德分公司 臺中市○區○○路0段000號 2,496 65 109年3月30日 12時29分許 家樂福臺中進化店 臺中市○區○○路000號 19 66 109年3月30日 12時56分許 家樂福臺中進化店 臺中市○區○○路000號 114 67 109年3月30日 15時38分許 全聯臺中崇德分公司 臺中市○區○○路0段000號 591 68 109年3月30日 17時42分許 家樂福臺中進化店 臺中市○區○○路000號 40 69 109年3月30日 21時4分許 家樂福臺中進化店 臺中市○區○○路000號 42 70 109年3月31日 2時56分許 家樂福臺中進化店 臺中市○區○○路000號 136 71 109年3月31日 10時15分許 全聯臺中太原分公司 臺中市○○區○○路0段000○0號 21 72 109年3月31日 11時37分許 家樂福臺中進化店 臺中市○區○○路000號 20 73 109年3月31日 11時59分許 家樂福臺中進化店 臺中市○區○○路000號 70 74 109年3月31日 13時42分許 家樂福臺中進化店 臺中市○區○○路000號 117 75 109年3月31日 14時9分許 家樂福臺中進化店 臺中市○區○○路000號 707 76 109年3月31日 14時23分許 家樂福臺中進化店 臺中市○區○○路000號 420 77 109年3月31日 17時54分許 家樂福臺中進化店 臺中市○區○○路000號 86 78 109年3月31日 18時2分許 家樂福臺中進化店 臺中市○區○○路000號 183 79 109年4月1日 0時10分許 家樂福臺中進化店 臺中市○區○○路000號 82 80 109年4月1日 0時18分許 家樂福臺中進化店 臺中市○區○○路000號 68 81 109年4月1日 16時3分許 家樂福臺中進化店 臺中市○區○○路000號 29 82 109年4月1日 16時52分許 美聯社臺中德化二店 臺中市○區○○街00號 85 83 109年4月1日 17時59分許 家樂福臺中進化店 臺中市○區○○路000號 42 84 109年4月1日 18時33分許 中友百貨 臺中市○區○○路0段000號 50 85 109年4月1日 18時56分許 中友百貨 臺中市○區○○路0段000號 1,776 86 109年4月2日 不詳時間 家樂福臺中進化店 臺中市○區○○路000號 151 87 109年4月2日 不詳時間 家樂福臺中進化店 臺中市○區○○路000號 129 88 109年4月2日 12時41分許 家樂福臺中進化店 臺中市○區○○路000號 586 89 109年4月2日 13時38分許 全聯臺中健行分公司 臺中市○區○○路000號 38 90 109年4月2日 14時4分許 全聯臺中新民分公司 臺中市○區○○路00號 1,051 91 109年4月2日 14時23分許 全聯臺中健行分公司 臺中市○區○○路000號 750 92 109年4月2日 15時33分許 全聯臺中新民分公司 臺中市○區○○路00號 75 93 109年4月2日 16時38分許 家樂福臺中進化店 臺中市○區○○路000號 42 94 109年4月2日 18時35分許 家樂福臺中進化店 臺中市○區○○路000號 54 95 109年4月2日 19時36分許 全聯臺中新民分公司 臺中市○區○○路00號 29 96 109年4月2日 21時15分許 家樂福臺中進化店 臺中市○區○○路000號 49 97 109年4月2日 22時49分許 全聯臺中向上分公司 臺中市○區○村路0段000號 54 98 109年4月2日 22時52分許 全聯臺中向上分公司 臺中市○區○村路0段000號 75 99 109年4月3日 不詳時間 家樂福臺中進化店 臺中市○區○○路000號 68 100 109年4月3日 不詳時間 家樂福臺中進化店 臺中市○區○○路000號 27 101 109年4月3日 10時17分許 家樂福臺中進化店 臺中市○區○○路000號 37 102 109年4月3日 11時19分許 家樂福臺中進化店 臺中市○區○○路000號 102 103 109年4月3日 12時52分許 家樂福臺中進化店 臺中市○區○○路000號 60 104 109年4月3日 15時50分許 家樂福臺中進化店 臺中市○區○○路000號 1,382 105 109年4月3日 18時47分許 家樂福臺中進化店 臺中市○區○○路000號 68 106 109年4月3日 19時38分許 家樂福臺中進化店 臺中市○區○○路000號 135 107 109年4月3日 22時27分許 全聯臺中北屯二分公司 臺中市○○區○○路000號 21 108 109年4月3日 22時58分許 全聯臺中新民分公司 臺中市○區○○路00號 90 109 109年4月4日 不詳時間 家樂福臺中進化店 臺中市○區○○路000號 40 110 109年4月4日 1時42分許 家樂福臺中進化店 臺中市○區○○路000號 345 111 109年4月4日 10時44分許 家樂福臺中進化店 臺中市○區○○路000號 68 112 109年4月4日 10時59分許 家樂福臺中進化店 臺中市○區○○路000號 15 113 109年4月4日 11時51分許 家樂福臺中進化店 臺中市○區○○路000號 42 114 109年4月4日 13時24分許 寶雅臺中北屯店 臺中市○○區○○路000號 1,675 115 109年4月4日 14時16分許 家樂福臺中進化店 臺中市○區○○路000號 21 116 109年4月4日 14時32分許 中友百貨 臺中市○區○○路0段000號 40 117 109年4月4日 16時8分許 全聯臺中健行分公司 臺中市○區○○路000號 39 118 109年4月4日 17時33分許 家樂福臺中進化店 臺中市○區○○路000號 68 119 109年4月4日 19時57分許 全聯臺中北屯二分公司 臺中市○○區○○路000號 29 120 109年4月4日 21時許 全聯臺中新民分公司 臺中市○區○○路00號 112 121 109年4月4日 21時29分許 家樂福臺中進化店 臺中市○區○○路000號 68 122 109年4月5日 不詳時間 家樂福臺中進化店 臺中市○區○○路000號 21 123 109年4月5日 1時31分許 家樂福臺中進化店 臺中市○區○○路000號 46 124 109年4月5日 11時19分許 家樂福臺中進化店 臺中市○區○○路000號 156 125 109年4月5日 12時49分許 中友百貨 臺中市○區○○路0段000號 50 126 109年4月5日 14時29分許 家樂福臺中進化店 臺中市○區○○路000號 21 127 109年4月5日 16時56分許 大買家北屯店 臺中市○○區○○路000號 3,010 128 109年4月5日 17時15分許 全聯臺中北屯二分公司 臺中市○○區○○路000號 25 129 109年4月5日 19時1分許 家樂福臺中進化店 臺中市○區○○路000號 46 130 109年4月5日 20時28分許 家樂福臺中進化店 臺中市○區○○路000號 21 131 109年4月5日 20時52分許 全聯臺中崇德分公司 臺中市○區○○路0段000號 150 132 109年4月6日 1時許 家樂福臺中進化店 臺中市○區○○路000號 43 133 109年4月6日 5時2分許 家樂福臺中進化店 臺中市○區○○路000號 68 134 109年4月6日 7時8分許 家樂福臺中進化店 臺中市○區○○路000號 30 135 109年4月6日 10時29分許 全聯臺中崇德分公司 臺中市○區○○路0段000號 74 136 109年4月6日 11時56分許 中友百貨 （餐廳） 臺中市○區○○路0段000號 351 137 109年4月6日 13時49分許 家樂福臺中進化店 臺中市○區○○路000號 42 138 109年4月6日 16時24分許 家樂福臺中進化店 臺中市○區○○路000號 55 139 109年4月6日 16時34分許 家樂福臺中進化店 臺中市○區○○路000號 58 140 109年4月6日 18時55分許 家樂福臺中進化店 臺中市○區○○路000號 68 141 109年4月7日 不詳時間 家樂福臺中進化店 臺中市○區○○路000號 88 142 109年4月7日 1時12分許 家樂福臺中進化店 臺中市○區○○路000號 39 143 109年4月7日 14時31分許 全聯臺中新民分公司 臺中市○區○○路00號 1,109 144 109年4月7日 15時33分許 家樂福臺中進化店 臺中市○區○○路000號 62 145 109年4月7日 16時58分許 家樂福臺中進化店 臺中市○區○○路000號 94 146 109年4月7日 18時3分許 家樂福臺中進化店 臺中市○區○○路000號 28 147 109年4月7日 20時2分許 全聯臺中崇德分公司 臺中市○區○○路0段000號 35 148 109年4月7日 20時20分許 家樂福臺中進化店 臺中市○區○○路000號 44 149 109年4月7日 20時46分許 家樂福臺中進化店 臺中市○區○○路000號 66 150 109年4月7日 23時27分許 家樂福臺中進化店 臺中市○區○○路000號 48 151 109年4月7日 23時56分許 家樂福臺中進化店 臺中市○區○○路000號 15 152 109年4月8日 1時50分許 家樂福臺中進化店 臺中市○區○○路000號 103 153 109年4月8日 11時44分許 家樂福臺中進化店 臺中市○區○○路000號 55 154 109年4月8日 12時7分許 家樂福臺中進化店 臺中市○區○○路000號 21 155 109年4月8日 12時21分許 中友百貨 臺中市○區○○路0段000號 40 156 109年4月8日 12時37分許 中友百貨 臺中市○區○○路0段000號 3,630 157 109年4月8日 16時10分許 全聯臺中新民分公司 臺中市○區○○路00號 1,940 158 109年4月8日 16時32分許 家樂福臺中進化店 臺中市○區○○路000號 430 159 109年4月8日 17時57分許 家樂福臺中進化店 臺中市○區○○路000號 42 160 109年4月8日 18時10分許 全聯臺中新民分公司 臺中市○區○○路00號 150 161 109年4月8日 19時3分許 家樂福臺中進化店 臺中市○區○○路000號 122 162 109年4月8日 21時17分許 家樂福臺中進化店 臺中市○區○○路000號 21 163 109年4月9日 2時24分許 家樂福臺中進化店 臺中市○區○○路000號 42 164 109年4月9日 4時25分許 小北百貨新成功店 臺中市○區○○路0段00號 74 165 109年4月9日 13時43分許 家樂福臺中進化店 臺中市○區○○路000號 21 166 109年4月9日 15時15分許 家樂福崇德店 臺中市○區○○路0段000號 4,503 167 109年4月9日 16時17分許 家樂福臺中進化店 臺中市○區○○路000號 42 168 109年4月9日 16時50分許 臺灣楓康超市三民店 臺中市○區○○路0段000號 32 169 109年4月9日 16時58分許 臺灣楓康超市三民店 臺中市○區○○路0段000號 82 170 109年4月9日 18時25分許 中友百貨 臺中市○區○○路0段000號 351 171 109年4月9日 18時45分許 小北百貨新成功店 臺中市○區○○路0段00號 60 172 109年4月9日 19時23分許 家樂福臺中進化店 臺中市○區○○路000號 24 173 109年4月9日 20時47分許 家樂福臺中進化店 臺中市○區○○路000號 40 174 109年4月10日 2時18分許 家樂福臺中進化店 臺中市○區○○路000號 68 175 109年4月10日 2時27分許 家樂福臺中進化店 臺中市○區○○路000號 35 176 109年4月10日 9時53分許 家樂福臺中進化店 臺中市○區○○路000號 48 177 109年4月10日 10時41分許 臺灣楓康超市三民店 臺中市○區○○路0段000號 50 178 109年4月10日 12時23分許 中友百貨 臺中市○區○○路0段000號 50 179 109年4月10日 12時52分許 中友百貨 臺中市○區○○路0段000號 620 180 109年4月10日 12時54分許 中友百貨 （餐廳） 臺中市○區○○路0段000號 319                                         合計：58,110元     
附表二：
告訴人第一銀行信用卡部分     編號 刷卡時間 特約商店 刷卡地點 消費金額(新臺幣) 1 109年3月31日 20時6分許 小北百貨新成功店 臺中市○區○○路0段00號 191 2 109年4月2日 20時27分許 小北百貨新成功店 臺中市○區○○路0段00號 198 3 109年4月5日 13時53分許 小北百貨新成功店 臺中市○區○○路0段00號 99 4 109年4月10日 12時18分許 中友百貨 臺中市○區○○路0段000號 18,743                                         合計：19,231元     

附錄本案論罪科刑所犯法條
中華民國刑法第337條
意圖為自己或第三人不法之所有，而侵占遺失物、漂流物或其他
離本人所持有之物者，處1萬5千元以下罰金。
中華民國第339條第1項
意圖為自己或第三人不法之所有，以詐術使人將本人或第三人之
物交付者，處5年以下有期徒刑、拘役或科或併科50萬元以下罰
金。